臺灣臺北地方法院交通事件裁定　　　　 93年度交聲字第576號
原處分機關　臺北市交通事件裁決所
異　議　人
即受處分人　甲○○
上列異議人即受處分人因違反道路交通管理處罰條例案件，對於
台北市交通事件裁決所民國93年6 月24日所為之處分（原處分案
號：北市裁三字第裁22-1A0000000號、北市裁三字第裁22-1A000
0000號、北市裁三字第裁22-1A0000000號、北市裁三字第裁22-1
A0000000號、北市裁三字第裁22-1A0000000號、北市裁三字第裁
22-1A0000000號、北市裁三字第裁22-1A0000000號、北市裁三字
第裁22-1A0000000號、北市裁三字第裁22-1A0000000號、北市裁
三字第裁22-1A0000000號、北市裁三字第裁22-1A0000000號、北
市裁三字第裁22-1A0000000號），聲明異議，本院裁定如下：
    主      文
台北市交通事件裁決所北市裁三字第裁22-1A0000000號處分撤銷
。
其餘異議均駁回。
    理      由
一、按汽車駕駛人在道路收費停車處所停車，不依規定繳費者，
    處新臺幣（下同）600 元以上1,200 元以下罰鍰，道路交通
    管理處罰條例第56條第1 項第11款定有明文。
二、本件異議人即受處分人甲○○所有車牌號碼5D-371號營業一
    般小客車，於民國93年5 月3 日至同年月14日，在臺北市○
    ○路○ 段之路邊公有收費停車場第26車位停車，未依規定於
    8 日內繳費，經舉發單位台北市停車管理處逕行舉發受處分
    人「在道路收費停車處所停車，不依規定繳費」之違規，嗣
    受處分人於舉發通知單上所載之應到案日期前向原處分機關
    台北市交通事件裁決所陳述不服舉發，經原處分機關函請舉
    發單位調查結果，仍認受處分人有前開違規行為，原處分機
    關乃依道路交通管理處罰條例第56條第1 項第11款之規定，
    於93年6 月24日以北市裁三字第裁22-1A0000000號、北市裁
    三字第裁22-1A0000000號、北市裁三字第裁22-1A0000000號
    、北市裁三字第裁22-1A0000000號、北市裁三字第裁22-1A0
    000000號、北市裁三字第裁22-1A0000000號、北市裁三字第
    裁22-1A0000000號、北市裁三字第裁22-1A0000000號、北市
    裁三字第裁22-1A0000000號、北市裁三字第裁22-1A0000000
    號、北市裁三字第裁22-1A0000000號、北市裁三字第裁22-1
    A0000000號等12件裁決書，各裁處受處分人罰鍰600 元。
三、訊據受處分人對於其所有車號5D-371號營業一般小客車，於
    93年5 月3 日至同年14日連續停放在臺北市○○路○段之路
    邊公有收費停車場第26車位，均未依規定於停車後8 日內繳
    費等情坦承不諱，僅辯稱：其在該停車格停了一個月有餘，
    台北市停車管理處人員每日均有開立停車繳費單據，但其並
    非故意不繳費，而係其已在台北市停車管理處網路語音查詢
    系統登錄個人基本資料，相信爾後該系統將於未繳停車單逾
    期前二日以簡訊方式提醒通知其尚有未繳納之停車費，惟其
    未曾接獲任何提醒繳費之簡訊，致其未能於有效時間內繳費
    並移動車輛，而遭連續告發，且其於93年5 月12日在同一停
    車格停車而未繳費之行為，竟被連續告發二次，亦從未接獲
    臺北市停車管理處任何通知，致其連續受罰，其因相信政廠
    機關行便民之服務，卻因此萌生更多罰單，令其難以信服云
    云。
四、經查：
  (一)受處分人於上開時間所停放之地點，為公有收費停車路段，
    且台北市停車管理處於該路段設有收費時間、費率及未見單
    須查詢及查詢電話，和未依法繳費依道路交通管理處罰條例
    處罰之告示牌，已明確告知駕駛人停車離場時如未見補繳單
    ，請於補繳費期限8 日內，向舉發單位台北市停車管理處服
    務中心或上網查詢，且台北市停車管理處確已自93年5 月9
    日14時30分起，每日各發一通簡訊之方式，通知異議人繳納
    停車費用，除93年5 月9 日、10日、13日、21日之簡訊接收
    失敗外，93年5 月11日、12日、14日至20日之9 通簡訊均已
    由受處分人登錄之0000000000號行動電話成功接收，且台北
    市停車管理處所建置網路語音查詢系統所為自動提醒通知，
    係屬輔助性質等情，有舉發單位台北市停車管理處93年7 月
    23日北市停四字第093353 72600號函、93年8 月17日北市停
    四字第09336103400 號函各一件在卷可稽。顯見受處分人已
    自93年5 月11日起收受提醒繳費之簡訊通知。是受處分人上
    開所辯，顯屬事後卸責之詞，不足採信。本件事證明確，受
    處分人上揭違反道路交通管理處罰條例之行為應堪認定。
  (二)原處分機關據以裁罰，固非無見，惟：
    1.按法院受理有關交通事件，準用刑事訴訟法之規定，道路
      交通管理處罰條例第89條前段定有明文。而刑事訴訟法中
      所謂「一事不二罰」原則，係指於同一制裁目的下，人民
      之一行為僅以處一制裁為原則。從而交通事件於準用刑事
      訴訟法之規定下，人民一違反交通規則之行為，亦以處分
      一次為原則，換言之，於前次處分仍然有效之前提下，不
      得再行就同一交通違規行為加以處罰。違反道路交通管理
      事件統一裁罰基準及處理細則第25條之4 第二款：「民眾
      檢舉違反道路交通管理事件，有下列情形之一者，公路主
      管或警察機關不予舉發：‧‧二、同一違規行為再重複檢
      舉者。‧‧」之規定，即本於斯旨。次按行為人以單一行
      為違反行政法上所規範之作為義務或不作為義務，除處罰
      之性質與種類不同，必須採用不同之處罰方法或手段，以
      達行政目的所必要者外，不得重複處罰，此乃現代民主法
      治國家之基本原則，司法院大法官會議解釋釋字第503 號
      之解釋意旨亦明揭上開原則在案。
    2.原處分機關針對受處分人於93年5 月12日8 時10分、同日
      19時10分停車未繳費之交通違規事件，先後作成二份裁決
      書（北市裁三字第裁22-1A0000000號、北市裁三字第裁22
      -1A0000000號），並於當日將裁決書送達於異議人收受等
      情，此有臺北市交通事件裁決所93年6 月24日裁決書二件
      、送達證書一紙在卷可稽。
    3.惟查：上開停車場之停車費計費方式，係以該路段費率（
      每小時40元）乘以當日停車時段的時數，此有台北市停車
      管理處93年8 月17日北市停四字第09336103400 號函在卷
      可稽，佐以受處分人於93年5 月13日、14日亦均停放於同
      一車位（此有逾限未繳告發聯可參），堪認受處分人辯稱
      其於93年5 月12日並未駛離該車位乙節，應堪採信，準此
      ，倘受處分人於93年5 月12日停車後有按規定繳費，亦係
      按當日停車時數計算該日應繳之停車費，顯見就該日停車
      行為係以一行為論，則受處分人未繳納93年5 月12日發生
      之停車費，應屬同一交通違規事件。是原處分機關所為上
      述北市裁三字第裁22-1A0000000號、北市裁三字第裁22-1
      A0000000號裁決書所舉發之停車未繳費違規事實，應認屬
      同一交通違規事件，則臺北市交通事件裁決既已就受處分
      人93年5 月12日停車未繳費違規行為作成北市裁三字第裁
      22-1A0000000號裁決書，則其所為北市裁三字第裁22-1A0
      000000號裁決書，顯係對受處分人之同一交通違規事件為
      重複裁決，且受處分人所為上揭交通違規行為，並無施以
      重複處罰之必要性存在，原處分機關就同一事件，分別為
      二次相同之裁罰，依照前開說明，此裁決因違反一事不二
      罰之原則，屬違法之裁決。從而，臺北市交通事件裁決所
      所為北市裁三字第裁22-1A0000000號裁決書，即為違法之
      裁決，本院自應將原處分予以撤銷，並無須重複為裁罰之
      諭知，以資適法。
  (三)至受處分人於93年5 月3 日至14日所為其餘停車未繳費違規
    事實，原處分機關依道路交通管理處罰條例第56條1 項第11
    款規定，分別裁處受處分人罰鍰600 元（原處分案號：北市
    裁三字第裁22-1A0000000號、北市裁三字第裁22-1A0000000
    號、北市裁三字第裁22-1A0000000號、北市裁三字第裁
    22-1A0000000號、北市裁三字第裁22-1A0000000號、北市裁
    三字第裁22-1 A0000000 號、北市裁三字第裁22-1A0000000
    號、北市裁三字第裁22-1A0000000號、北市裁三字第裁
    22-1A0000000號、北市裁三字第裁22-1A0000000 號 、北市
    裁三字第裁2222-1A000 0000 號），核無違誤，此部分異議
    予以駁回。
六、據上論斷，應依道路交通案件處理辦法第19條、第20條前段
    ，裁定如主文。
中　　華　　民　　國　　94　　年　　1 　　月　　20　　日
　　　　　　　　　　　　　　　交通法庭法　官　陳慧萍
以上正本證明與原本無異
如不服本裁定應於送達後5日內向本院提出抗告狀
      　　　　　　　　　　　      　　書記官　何適熹
中　　華　　民　　國　　94　　年　　1　 　月　　24　　日
